【裁判字號】    95,交上易,821
【裁判日期】    951005
【裁判案由】    過失傷害
【裁判全文】
臺灣高等法院臺中分院刑事判決       95年度交上易字第821號
上  訴  人  臺灣臺中地方法院檢察署檢察官
上  訴  人
即  被  告  乙○○
上列上訴人因被告過失傷害案件，不服臺灣臺中地方法院95年度
交易字第98號 ，中華民國95年4月11日第一審判決（起訴案號：
臺灣臺中地方法院檢察署94年度偵字第15246號 ），提起上訴，
本院判決如下：
    主  文
上訴駁回。
乙○○緩刑貳年。
    犯罪事實及理由
一、本案經本院審理結果，認第一審判決認事用法及量刑均無不
    當，應予維持，並引用第一審判決書記載之事實、證據及理
    由（如附件）。
二、臺灣臺中地方法院檢察署檢察官上訴意旨雖以：告訴人甲○
    ○因本件車禍受傷，右腳第一趾全部及第二趾約三分之一均
    遭切除，而第三趾雖有接回，但已失去知覺無法控制，故其
    右腳已喪失功能，應屬重傷害，原審未及審酌說明，且被告
    乙○○身為代書，法治觀念較常人豐富，然犯後卻一再以不
    復記憶等詞企圖規避責任，原審量刑顯然過輕云云。惟查本
    件原審法院已就告訴人受傷固遭切除右腳第一趾全部及第二
    趾三分之一，但此僅減衰其右腳效用，並未至完全喪失功能
    之程度，而認尚非屬重傷害，詳予明。又告訴人右腳第三
    趾接回後，雖失去知覺致無法控制自如，亦僅部分妨礙右腳
    行走功能，仍非可認已達重傷害之毀敗一肢以上機能之程度
    。而刑法過失傷害罪之法定本刑為六月以下有期徒刑、拘役
    或五百元以下罰金，本件原審法院量處被告有期徒刑，已非
    低度刑罰，檢察官上訴所指，並無理由。至被告本院並未提
    出其他有利之證據及辯解，其上訴意旨任指原判決量刑過重
    ，亦無理由，均應予駁回。又查被告前未曾受有期徒刑以上
    刑之宣告，有臺灣高等法院被告前案紀錄表在卷可稽，審之
    被告於本件辯論終結前，已與告訴人達成和解，有和解書在
    卷可按，其經此科刑教訓，當知所警惕而無再犯之虞，本院
    認對其宣告之刑以暫不執行為適當，爰併宣告緩刑2年，以
    啟自新。另被告犯罪後，刑法關於罰金刑最低額度（第33條
    第5款）、易科罰金（第41條）、緩刑（第74條）之規定，
    業經總統於94年2月2日公布修正，並自95年7月1日起施行，
    比較修正前後之規定，修正後之規定，並無最有利於被告之
    情形，依刑法第2條第1項前段之規定，自應適用修正前之規
    定，附此明。
三、據上論斷，應依刑事訴訟法第373條、第368條，刑法第2條
    第1項前段，修正前刑法第74條第1款，判決如主文。
本案經檢察官沈淑宜到庭執行職務。
中    華    民    國    95    年    10   月     5     日
            刑事第六庭  審判長法  官  李  文  雄
                              法  官  黃  永  祥
                              法  官  邱  顯  祥
上列正本證明與原本無異。
不得上訴。
                              書記官  陳  桂  芬
中    華    民    國    95    年    10   月    6      日
                                                      Ａ


司法院資訊處製作；財團法人民間司法改革基金會備份。
